臺灣嘉義地方法院刑事判決　　　　　　　　　　　　　　九十三年度訴字第六二號
　　公　訴　人　臺灣嘉義地方法院檢察署檢察官
　　被　　　告　甲○○
右列被告因違反毒品危害防制條例案件，經檢察官提起公訴（九十二年度毒偵字第九
八一號，九十三年度毒偵字第十六號、第三六號），本院於準備程序進行中，被告就
被訴事實為有罪之陳述，經裁定行簡式審判程序，本院判決如左：
    主      文
甲○○連續施用第一級毒品，處有期徒刑柒月，毒品海洛因柒包 (淨重肆點捌壹公克
、包裝重壹點陸柒公克)沒收銷燬，注射針筒參支、塑膠吸管貳支沒收；又連續施用
第二級毒品，處有期徒刑參月。應執行有期徒刑玖月，毒品海洛因柒包 (淨重肆點捌
壹公克、包裝重壹點陸柒公克)沒收銷燬，注射針筒參支、塑膠吸管貳支沒收。
    事實及理由
一、構成犯罪事實：
    甲○○前因施用毒品案件，經送觀察、勒戒後，認無繼續施用毒品之傾向，於八
    十九年十月二十日執行完畢釋放，經檢察官為不起訴確定。仍不知悔改，又基於
    施用第一級毒品海洛因、第二級毒品安非他命之概括犯意，自九十二年五月間某
    日起至同年十一月二十七日止，以平均每一至二日施用一次之頻率、以針筒注射
    及摻入香菸吸食等方式，連續在其住處及嘉義縣水上鄉水上機場前產業道路旁的
    工寮等處施用第一級毒品海洛因；另自九十二年六月初某日起，至九十二年十一
    月二十七日止，以每個月施用一次之頻率，利用鋁箔紙盛裝安非他命，以火燒烤
    ，使之產生煙霧，再以口鼻吸食之方式，連續在同上地點施用第二級毒品安非他
    命。嗣經警分別於九十二年六月二十六日十五時在嘉義市○○路一二四巷二十八
    號對面之鐵皮屋內查獲，扣得海洛因五包 (淨重四．０五公克、包裝重一．二一
    公克)等物；九十二年八月三日上午九時二十分，在台北市○○區○○路與長安
    西路路口查獲，扣得被告所有第一級毒品海洛因一包 (淨重０．０四公克、包裝
    重０．二五公克)、供施用毒品所用之注射針筒三支、塑膠吸管二支；九十二年
    十一月二十八日十四時，在嘉義縣水上鄉三和村水上機場前產業道路工寮內查獲
    ，並扣得被告所有第一級毒品海洛因一包 (淨重０．七二公克、包裝重０．二一
    公克)。經依台灣南投地方法院九十二年度毒聲字第八五六號裁定送台灣嘉義看
    守所附設觀察、勒戒處所觀察、勒戒後，認有繼續施用毒品之傾向。
二、認定犯罪事實所憑之証據及理由：
(一)被告之尿液呈現海洛因之代謝物即嗎啡之陽性反應及甲基安非他命之陽性反應，
    此有嘉義市衛生局九十二年七月十五日序號二六三八號、九十二年十二月十七日
    序號二九二七號檢驗報告單、台北市立療養院九十二年八月四日煙毒尿液檢驗報
    告書可証。
(二)九十二年八月三日上午九時二十分扣得被告所有第一級毒品海洛因一包 (淨重０
    ．０四公克、包裝重０．二五公克)、供施用毒品所用之注射針筒三支、塑膠吸
    管二支；同年十一月二十八日十四時扣得被告所有第一級毒品海洛因一包 (淨重
    ０．七二公克、包裝重０．二一公克)。扣案毒品經送驗結果，確係第一級毒品
    海洛因，此有法務部調查局九十二年九月四日調科壹字第０四０００三三０九號
    、九十三年一月九日調科壹字第一八０００一八０一號鑑定通知書附卷可稽。
(三)被告之自白及做有罪之答辯。
三、論罪科刑之理由：
(一)按海洛因、安非他命分別屬於毒品危害防制條例第二條第二項第一款、第二款所
    定之第一級、第二級毒品，被告先後施用毒品海洛因及安非他命，核其行為分別
    觸犯毒品危害防制條例第十條第一項、第二項之罪。被告施用前、後持有第一級
    、第二級毒品之低度行為，為施用第一級、第二級毒品之高度行為所吸收，均不
    另行論罪。而被告先後施用第一級毒品海洛因及第二級毒品安非他命之行為，時
    間緊接、犯罪構成要件相同，顯然是基於概括犯意，應依刑法第五十六條連續犯
    之規定，論以一罪，並依法加重其刑。又二罪之犯意各別，行為不同，罪名互異
    ，應分論併罰。
(二)本院審酌被告吸食毒品，經觀察勒戒後，又施用毒品海洛因及安非他命，然犯罪
    後態度良好，坦白承認等一切情狀，量處如主文所示之刑，並定其應執行之刑。
(三)扣案之毒品海洛因二包 (淨重０．七六公克、包裝重０．四六公克)，應依毒品
    危害防制條例第十八條第一項前段沒收銷燬之。注射針筒三支、塑膠吸管二支，
    為被告所有，供犯罪所用之物，業據被告陳明在卷，應依刑法第三十八條第一項
    第二款之規定沒收。
(四)起訴書另稱警方於九十二年六月二十六日十五時在嘉義市○○路一二四巷二十八
    號對面鐵皮屋內扣得未使用過夾鏈袋二包、已使用過夾鏈袋三個、未使用過注射
    針筒十三支、內有海洛因殘渣之注射針筒二支，燈泡吸食器一個、吸管勺子二支
    、海洛因粉末七包（毛重十二點六公克）、安非他命一包（毛重零點八公克）等
    物，為被告所有應予沒收等情。惟查，証人即住於查獲處之蕭仁欽於警訊時証稱
    查獲前開物品所在之房間為林書銘所居住，另証人劉尚益及曾國益於偵訊時証稱
    未見被告攜帶任何物品進入該房間，故前揭物品是否為被告所有，尚非無疑，此
    外並無任何積極証據足以証明該物品為被告所有，故被告辯稱前揭物品非其所有
    等情即有可採。惟前揭查扣之海洛因粉末七包中，除二包無毒品反應外，其餘五
    包 (淨重四．０五公克、包裝重一．二一公克)含海洛因成分，有法務部調查局
    九十二年九月二日調科壹字第一八０００一六三一號鑑定通知書可証，不問屬於
    被告與否，均應依毒品危害防治條例第十八條第一項前段沒收銷毀之。至於白粉
    一包（毛重零點八公克）是否為安非他命，因偵查卷內無鑑定報告可資佐証，尚
    無法判斷是否為違禁物，且亦非被告所有供犯罪所用或供犯罪預備之物，爰不諭
    知沒收。
四、適用法律依據：
(一)刑事訴訟法第二百九十九條第一項前段、第二百七十三條之一。
(二)毒品危害防制條例第十條第一項、第二項、第十八條第一項前段。
(三)刑法第十一條前段、第五十六條、第五十一條第五款、第三十八條第一項第二款
    。
中    華    民    國      九十三     年       三     月     三十一      日
                          台灣嘉義地方法院刑事第五庭
                                  法  官  黃  義  成
右正本證明與原本無異。
如不服本判決，應於判決送達後十日內向本院提出上訴狀( 應附繕本 )。告訴人或被
害人如對於本判決不服者，應具備理由請求檢察官上訴，其上訴期間之計算係以檢察
官收受判決正本之日期為準。
中    華    民    國      九十三     年       三     月     三十一      日
                                  書記官  林  育  興
附錄本案論罪科刑法條全文
毒品危害防制條例第十條：
施用第一級毒品者，處六月以上五年以下有期徒刑。
施用第二級毒品者，處三年以下有期徒刑。
